行　政　法　院　裁　定　　　　　　　　　　　　　　八十八年度裁字第二六七號
　　再 審原 告　尚聯汽車商業股份有限公司
　　代　表　人　甲○○
　　再 審被 告　財政部高雄關稅局
右當事人間因虛報進口貨物事件，再審原告對本院中華民國八十七年八月二十日八十
七年度判字第一六六一號判決提起再審之訴。本院裁定如左︰
　　主  文
再審之訴駁回。
　　理  由
按再審案件經再審判決後，當事人不得仍以同一事實理由，對於原判決更行提起再審
之訴，迭經本院著有判例（本院四十三年裁字第十二號、四十四年裁字第二十七號判
例參照）。本件再審原告於民國八十三年三月三日委由榮隆報關股份有限公司向再審
被告所屬前鎮分局報運進口轎車乙輛（進口報單：第ＢＣ＼八三＼五一六四＼○○四
七號），原申報單價 FOB DEM 41,500.00，經再審被告依財政部關稅總局驗估處（以
下簡稱總局驗估處）八十三年六月十七日簽復單價FOB DEM  49,038.00元核估並辦理
抵繳退押結案。嗣經總局驗估處八十四年三月七日總驗三(四)字第○三○九函稱據調
查結果，再審原告原申報價格核與該處查得真正交易價格不符，再審原告有繳驗不
實發票，逃漏進口稅捐之情事，請依查得真正交易價格（即FOB DEM  66,500.00元）
核估並依法核處等語，再審被告遂依查得資料核計再審原告偷漏進口稅新台幣（下同
）一一六、四七五元，商港建設費一、九四一元、貨物稅一七七、三三二元、營業稅
三四、一九九元、推廣貿易服務費一九三元，合計三三○、一四○元，並依海關緝私
條例第三十七條第一項及第四十四條規定，對再審原告科處所漏進口稅額二倍之罰鍰
計二三二、九五○元，並追徵所漏稅款計二三○、五九六元，另依貨物稅條例第三十
二條第十款規定，科處所漏貨物稅額五倍之罰鍰計八八六、六○○元，依營業稅法第
五十一條第七款之規定，科處所漏營業稅額十倍之罰鍰計三四一、九○○元。再審原
告不服，聲明異議，未獲變更，循序提起行政訴訟，經本院八十五年八月十五日以八
十五年度判字第一七九九號判決略以：「．．．本件關於補徵稅款部分，事證已極明
確，原告此部分之訴為無理由，應予駁回。至於科處罰鍰部分．．．處罰要件既然相
同，係屬法條競合，應從一重處罰．．．」為由，將再訴願決定、訴願決定及原處分
關於科處罰鍰部分均撤銷，由原處分機關另為適法之處分。案經再審被告重核結果，
關於科處罰鍰部分，改從一重科處所漏貨物稅額五倍之罰鍰計八八六、六○○元（計
至百元止）。再審原告仍有不服，復聲明異議及提起訴願、再訴願，均遭決定駁回，
遂提起行政訴訟，經本院八十七年度判字第七七二號判決駁回其訴。嗣再審原告以原
確定判決有行政訴訟法第二十八條第一款之再審事由，提起再審之訴，亦經本院認該
八十七年度判字第七七二號判決適用法規並無錯誤，亦未與解釋判例有所牴觸，顯難
認為有再審理由，以八十七年度判字第一六六一號判決（下稱原判決）駁回其再審之
訴。茲再審原告復對原判決，更行提起再審之訴，指該判決仍有適用法規顯有錯誤之
情形（行政訴訟法第二十八條第一款）云云，惟經核其所主張之事實理由，與其前次
提起再審之訴所主張者相同，顯係又以同一事實理由，更行提起再審之訴，揆諸首揭
判例意旨，自非合法，應予裁定駁回。
據上論結，本件再審之訴為不合法，爰依行政訴訟法第三十三條、民事訴訟法第五百
零二條第一項，裁定如主文。
中    華    民    國     八十八      年      三      月      十八       日
                    行 政 法 院 第 一 庭
                                審 判 長 評  事      黃  綠  星
                                         評  事      黃  合  文
                                         評  事      蔡  進　田
                                         評  事      高  秀  真
                                         評  事      黃  璽  君
右  正  本  證  明  與  原  本  無  異
                                         法院書記官  彭  秀  玲
中    華    民    國     八十八      年      三      月      十八       日
